臺灣板橋地方法院刑事判決　　　　　　　　　　　　　九十年度訴字第二五號
　　公　訴　人　臺灣板橋地方法院檢察署檢察官
　　被　　　告　己○○
　　指定辯護人　甲○公設辯護人湯明純
右列被告因強盜案件，經檢察官提起公訴（九十年度偵字第一四三三三號），甲○判
決如左：
    主  文
己○○竊盜未遂，因防護贓物、脫免逮捕，當場施以強暴，累犯，處有期徒刑參年貳
月。
    事  實
一、己○○曾有妨害兵役、賭博、違反肅清煙毒條例、偽造文書等前科，其曾於民國
    （下同）八十二年間因違反肅清煙毒條例案件，經臺灣臺北地方法院於八十三年
    六月十五日以八十三年度訴緝字第一五三號判決判處有期徒刑三年六月確定；復
    於八十三年間因偽造文書案件，臺灣臺北地方法院於八十三年八月二十三日以八
    十三年度易字第三九○七號判決有期徒刑四月確定，前後二罪合併執行有期徒刑
    三年十月確定，並於八十六年十二月二十九日縮刑期滿執行完畢。猶不知悔改，
    其於九十年八月二十八日上午七時五十五分許，行經臺北縣蘆洲市○○路二三七
    號前，見乙○○所有車號ＢＶＱ－一八七號機車停放於路旁，竟萌生為自己不法
    所有之意圖，徒手搬取該機車而竊盜之，於其尚未得手之際，適經丁○○發覺，
    由丁○○及乙○○之父丙○○上前攔阻，詎己○○為防護贓物及脫免逮捕，當場
    對丁○○及丙○○施以暴力反抗，並強行搬取該機車，致丁○○右肩受傷、丙○○左腳掌小姆指扭傷（傷害部分均未據告訴）。嗣經人報警偵知上情。
二、案經臺北縣政府警察局蘆洲分局報請臺灣板橋地方法院檢察署檢察官偵查起訴。
    嗣己○○逃匿，經甲○通緝到案。
    理  由
一、右揭時地搬取被害人乙○○所有車號ＢＶＱ－一八七號機車一情，迭據被告己○○於警訊、檢察官訊問及甲○調查審理時坦承不諱（詳參偵查卷第五頁、第六頁
    九十年八月二十八日警訊筆錄、第二十二頁九十年八月二十八日訊問筆錄、甲○
    九十一年三月二十七日審判筆錄），核與證人丁○○、丙○○、被害人乙○○所
    證被告搬取上揭機車之證言相符。惟被告矢口否認有何竊盜及對證人丁○○、丙○○施以強暴之行為，初於警訊時辯稱：「我以為那是我的車，所有要把它牽回
    去」（參同前警訊筆錄）；嗣於甲○審理時辯稱：「我當天意識不清楚，我吃了
    安眠藥，．．．」（詳參甲○九十一年三月二十七日審判筆錄）。
（一）、經查，上揭車號ＢＶＱ－一八七號機車，屬被害人乙○○所有，為山葉牌、
        藍色、汽缸容量為八二ＣＣ，此有車籍作業系統查詢車輛認可資料、車號查
        詢重型機車車籍各一件附卷可稽。被告自承其所有之機車車號為ＦＥＲ－六
        八一號；而該機車為山葉牌、排汽量為一四七，車主為黃秋淵，此亦有車號
        查詢重型機車車籍一件可佐。二輛機車非僅車號不同，且排汽量亦有顯著差
        別，被告既於現場搬取機車，應可區分出前揭機車不同，而無誤認之虞。
（二）、又查，證人丁○○於警訊時指證；「我遭竊嫌己○○．．．毆打成傷，因我
        發現竊嫌己○○正在偷竊我結拜大哥的姪女乙○○所有之重機車ＢＶＱ－一
        八七號，而我便叫我結拜大哥兒子丙○○一起前往攔阻，而竊嫌發現我們前
        去後，便稱該重機車ＢＶＱ－一八七號是我的，而假裝要回家拿行照欲逃離
        時，我與丙○○便前去拉住竊嫌不讓其逃離，而竊嫌便用手毆打我。」（詳
        參偵查卷第九頁九十年八月二十八日警訊筆錄）；其嗣於甲○調查時到庭證
        言：「當時我去運動剛回來，我看到被告在摸機車，進而持一個不詳物品要
        插入鑰匙，我就說車子不是你的你要幹什麼，他說車子是他的，他就把車子
        拖了四、五公尺左右，我要拖走車子的時候，地點是在蘆洲市○○路二三七
        號前面，我看到他要拖車我就上前阻止他，他就把我衣服拉破，他邊拖車我
        阻止他，後來他把車子停在隔壁，因為當時警察到場，．．．」（詳參甲○
        九十一年一月十六日訊問筆錄）；證人丙○○亦於警訊時證言：「我於九十
        年八月二十八日七時四十五分在家，因我叔叔丁○○發現竊嫌而叫我女兒乙○○來叫我前去查看，我看到竊嫌己○○時，我便問犯嫌己○○你為何要牽
        我們的機車，而竊嫌卻說機車是他的，要回家拿行照，欲逃離時，我與丁○○便將竊嫌攔阻，不料竊嫌忽然動手要毆打我，我閃過竊嫌，而後丁○○便
        被竊嫌毆打到右肩及扯破衣服，之後我與丁○○便合力要制伏竊嫌，正在扭
        打時警方就到達現場．．．」、「我左腳扭傷，．．．」（詳參偵查卷第十
        一頁九十年八月二十八日警訊筆錄）；而被害人乙○○亦於警訊時指證：「
        當時我叔公丁○○發現竊嫌在強行取走我的重型機車ＢＶＱ－一八七號，即
        上前詢問情形制止其在強行取走，並同時通知我與我父親丙○○再次前往制
        止，但犯嫌己○○仍不聽眾人勸誡制止，並堅稱該車是其所有，強行取走佔
        住，並與我叔公丁○○及我父親李興發生扭打，並致我叔公右肩膀及右邊衣
        服被竊嫌毆打成傷及撕破，及我父親丙○○左腳掌小姆指扭傷」（詳參同前
        偵查卷第七頁、第八頁九十年八月二十八日警訊筆錄）；並有照片影本二幀
        及臺北縣警察局贓物認領保管單一件可佐，顯見被告確有竊盜車輛未遂而對
        前往攔阻之證人丁○○、丙○○施以強暴。
（三）、被告雖以其當時因安眠藥藥力發作而意識不清云云，並請求調閱警訊錄影帶
        、錄音帶云云，惟以證人即當時製作警訊筆錄之警察戊○○到庭證言：「當
        時．．．被告的筆錄是我做筆錄的，當時我們沒有在被告身上找到任何鑰匙
        ，當時用眼睛觀察被告己○○沒有受傷，．．．被告在製作筆錄時，一會要
        上廁所，一直藉口要上廁所來擾亂我們製作筆錄，當時被告的頭腦清楚，他
        都能就我們的問題回答，當時被告身上沒有酒味，．．．」（詳參甲○九十
        一年一月二日訊問筆錄），且證人丁○○及丙○○亦證言：被告自稱機車為
        渠所有，且要返家取行照等語，已如前述，堪信被告行為時並無意識不清之
        狀況，故無調閱警訊錄音帶或錄影帶之必要。被告所辯，應屬諉卸之詞，不
        足採信。事證明確，被告犯行洵堪認定。
二、按被告己○○竊取被害人乙○○所有之機車尚未得手之際，遭證人丁○○與丙○○攔阻，竟為防護贓物及脫免逮捕而對之施以強暴，核其所為，係犯刑法第三百
    二十九條之準強盜罪，論以同法第三百二十八條第一項之強盜罪。而被告曾於八
    十二年間因違反肅清煙毒條例案件，經臺灣臺北地方法院於八十三年六月十五日
    以八十三年度訴緝字第一五三號判決判處有期徒刑三年六月確定；復於八十三年
    間因偽造文書案件，臺灣臺北地方法院於八十三年八月二十三日以八十三年度易
    字第三九○七號判決有期徒刑四月確定，前後二罪合併執行有期徒刑三年十月確
    定，並於八十六年十二月二十九日縮刑期滿執行完畢，此有臺灣高等法院檢察署
    刑案記錄簡覆表、臺灣高等法院被告全國前案紀錄表各一件附卷可稽，其於前案
    有期徒刑執行完畢後五年以內，再犯本件之罪，應依累犯之規定加重其刑。爰審
    酌被告曾有前科，素行不佳、犯罪動機、目的、手段、對被害人造成傷害程度、
    犯罪後未坦承犯行等一切情狀，量處如主文所示之刑，以示懲儆。
據上論斷，應依刑事訴訟法第二百九十九條第一項前段，刑法第三百二十九條、第三
百二十八條第一項、第四十七條，判決如主文。
本案經檢察官林俊峰到庭執行職務
中　　華　　民　　國　　　九十一　　　年　　　四　　　月　　　十　　　日
                                      臺灣板橋地方法院刑事第二庭
                                          法　官  高　　玉　　舜
右正本證明與原本無異。
如不服本判決，應於判決送達後十日內，向甲○提出上訴狀。
                                          書記官  田　　世　　杰
中　　華　　民　　國　　　九十一　　　年　　　四　　　月　　　十一　　日
附錄本案論罪科刑法條全文：
中華民國刑法第三百二十八條 (普通強盜罪)
意圖為自己或第三人不法之所有，以強暴、脅迫、藥劑、催眠術或他法，至使不能抗
拒，而取他人之物或使其交付者，為強盜罪，處三年以上十年以下有期徒刑。
以前項方法得財產上不法之利益或使第三人得之者，亦同。
犯強盜罪因而致人於死者，處死刑或無期徒刑，致重傷者，處無期徒刑或七年以上有
期徒刑。
第一項及第二項之未遂犯罰之。
預備犯強盜罪者，處一年以下有期徒刑、拘役或三百元以下罰金。
中華民國刑法第三百二十九條 (準強盜罪)
竊盜或搶奪，因防護贓物、脫免逮捕或湮滅罪證，而當場施以強暴脅迫者，以強盜論
。
